【裁判字號】    96,訴,228
【裁判日期】    970926
【裁判案由】    違反槍砲彈藥刀械管制條例
【裁判全文】
臺灣桃園地方法院刑事判決              95年度訴字第1907號
                                      96年度訴字第228 號
公  訴  人  臺灣桃園地方法院檢察署檢察官
被      告  高順良
選任辯護人  曾智群律師
被      告  乙○○
選任辯護人  陳慶瑞律師
被      告  李招科
選任辯護人  周威君律師
            陳盈潔律師
            呂翊丞律師
上列被告因違反槍砲彈藥刀械管制條例案件，經檢察官提起公訴
（95年度偵字第15436 、15610 號），及追加起訴（95年度偵字
第20008 、22330 號），本院判決如下：
      主  文
高順良共同未經許可，製造槍砲之主要組成零件，未遂，處有期
徒刑壹年拾月，併科罰金新臺幣陸萬元，罰金如易服勞役，以新
臺幣壹仟元折算壹日，扣案如附表一所示之物及附表二編號1 所
示之槍管均沒收；又共同未經許可，製造子彈，未遂，處有期徒
刑壹年，減為有期徒刑陸月，併科罰金新臺幣參萬元，減為罰金
新臺幣壹萬伍仟元，罰金如易服勞役，以新臺幣壹仟元折算壹日
，扣案如附表一所示之物及附表三所示之物均沒收；又未經許可
，持有子彈，處有期徒刑拾月，減為有期徒刑伍月，併科罰金新
臺幣貳萬元，減為罰金新臺幣壹萬元，罰金如易服勞役，以新臺
幣壹仟元折算壹日；又未經許可，寄藏子彈，處有期徒刑拾月，
減為有期徒刑伍月，併科罰金新臺幣貳萬元，減為罰金新臺幣壹
萬元，罰金如易服勞役，以新臺幣壹仟元折算壹日；又未經許可
，寄藏可發射子彈具有殺傷力之改造手槍，處有期徒刑參年肆月
，併科罰金新臺幣捌萬元，罰金如易服勞役，以新臺幣壹仟元折
算壹日，扣案如附表四編號1 、2 所示之改造手槍均沒收；又未
經許可，轉讓槍砲之主要組成零件，處有期徒刑壹年貳月，減為
有期徒刑柒月，併科罰金新臺幣參萬元，減為罰金新臺幣壹萬伍
千元，罰金如易服勞役，以新臺幣壹仟元折算壹日，扣案如附表
五編號1 所示金屬槍身、土造金屬槍管及金屬滑套均沒收。應執
行有期徒刑陸年拾月，併科罰金新臺幣拾伍萬元，罰金如易服勞
役，以新臺幣壹仟元折算壹日。扣案如附表一所示之物、附表二
編號1 所示之槍管、附表三所示之物、附表四編號1 、2 所示之
改造手槍、附表五編號1 所示金屬槍身、土造金屬槍管及金屬滑
套，均沒收。
乙○○共同未經許可，製造槍砲之主要組成零件，未遂，處有期
徒刑壹年拾月，併科罰金新臺幣陸萬元，罰金如易服勞役，以新
臺幣壹仟元折算壹日，扣案如附表一所示之物及附表二編號1 所
示之槍管均沒收；又未經許可，持有可發射子彈具有殺傷力之改
造手槍，處有期徒刑參年肆月，併科罰金新臺幣捌萬元，罰金如
易服勞役，以新臺幣壹仟元折算壹日，扣案如附表四編號1 、2
所示之改造手槍均沒收；又未經許可，持有空氣槍，處有期徒刑
參年肆月，併科罰金新臺幣陸萬元，罰金如易服勞役，以新臺幣
壹仟元折算壹日，扣案如附表七所示空氣槍、鋼珠，均沒收。應
執行有期徒刑捌年貳月，併科罰金新臺幣拾陸萬元，罰金如易服
勞役，以新臺幣壹仟元折算壹日。扣案如附表一所示之物、附表
二編號1 所示之槍管、附表四編號1 、2 所示之改造手槍、附表
七所示空氣槍、鋼珠，均沒收。
李招科未經許可，持有槍砲之主要組成零件，處有期徒刑捌月，
減為有期徒刑肆月，併科罰金新臺幣參萬元，減為罰金新臺幣壹
萬伍千元，罰金如易服勞役，以新臺幣壹仟元折算壹日，扣案如
附表五編號1 所示金屬槍身、土造金屬槍管及金屬滑套均沒收；
又未經許可，寄藏可發射子彈具有殺傷力之改造手槍，處有期徒
刑參年貳月，併科罰金新臺幣陸萬元，罰金如易服勞役，以新臺
幣壹仟元折算壹日，扣案如附表六編號1 所示改造手槍沒收。應
執行有期徒刑參年肆月，併科罰金新臺幣柒萬元，罰金如易服勞
役，以新臺幣壹仟元折算壹日，扣案如附表五編號1 所示金屬槍
身、土造金屬槍管及金屬滑套、附表六編號1 所示改造手槍，均
沒收。
      事  實
一、高順良、乙○○均明知未經許可，不得製造槍砲之主要組成
    零件，竟基於製造槍管之犯意聯絡，未經中央主管機關許可
    ，於95年6 月中旬某日，由高順良依乙○○交付之槍管規格
    圖及鐵管，在其位於桃園縣蘆竹鄉○○路○段155 號之車床
    加工廠內，以附表一所示之工具，以車床及鑽孔之方式共同
    製造如附表二編號1 所示槍枝主要組成零件之土造金屬槍管
    半成品13支，高順良製成1 支槍管可得新臺幣（下同）100
    元之報酬。然因該13支槍管尚未全部完成，仍未能組裝在槍
    枝上使用，始未能得逞。嗣於95年7 月19日下午3 時許，在
    上開車床工廠處，為警查獲，並扣得附表一所示之工具及附
    表二編號1 所示之槍管。
二、高順良復明知，未經許可，不得製造子彈，竟與某自稱「邱
    仕縣」之成年男子基於製造子彈之犯意聯絡，於95年5 月間
    某日，由「邱仕縣」男子提供子彈規格設計圖及材料，再由
    高順良在上開桃園縣蘆竹鄉○○路○段155 號之車床工廠內
    ，利用如附表一所示工具，製造彈頭、彈殼及底火襯墊等物
    品，因尚未將金屬彈殼、金屬彈頭組裝並加入火藥而製造子
    彈未遂。嗣於95年7 月19日下午3 時許，在上開車床工廠處
    ，為警查獲，並扣得附表一所示之工具及附表三所示之彈殼
    設計尺寸圖、彈頭、彈殼、銅條等物。
三、高順良明知具有殺傷力之子彈，為槍砲彈藥刀械管制條例所
    列管之物品，非經中央主管機關許可，不得無故持有，竟基
    於非法持有具有殺傷力之子彈之犯意，於不詳時間、地點，
    取得具有殺傷力之土造子彈1 顆，而非法持有之。復於民國
    9 5 年5 月間某日，在其位於桃園縣蘆竹鄉○○路○段155
    號之車床工廠內，明知某自稱「邱仕縣」之成年男子寄託藏
    匿之具有殺傷力之口徑0.38吋制式子彈1 顆，屬槍砲彈藥刀
    械管制條例管制之子彈，非經中央主管機關許可，不得持有
    、寄藏，竟基於未經許可寄藏具有殺傷力子彈之犯意，收受
    上開具有殺傷力之制式子彈1 顆，並自斯時起，至95年7 月
    19日下午3 時許止，均藏收在其上開車床工廠內，未經許可
    寄藏之。嗣於95年7 月19日下午3 時許，在上開車床工廠處
    ，為警查獲，並扣得具有殺傷力之具直徑6.9mm 金屬彈頭之
    土造子彈1 顆、口徑0.38吋制式子彈1 顆（均已試射用罄）
    。
四、乙○○明知可發射子彈具有殺傷力之改造手槍、子彈，均為
    槍砲彈藥刀械管制條例所列管之物品，非經中央主管機關許
    可，不得無故持有，竟基於非法持有具有殺傷力之改造手槍
    、子彈之犯意，於不詳時間、地點取得如附表四編號1 、2
    所示之具有殺傷力之仿BERETTA 廠92FS型半自動手槍製造之
    改造手槍1 枝（含彈匣1 個，槍枝管制編號0000000000）、
    仿BERETTA 廠84型半自動手槍製造之改造手槍1 枝（含彈匣
    1 個，槍枝管制編號0000000000），及如附表四編號3 、4
    所示之具有殺傷力之改造子彈3 顆（原4 顆，經試射結果，
    1 顆無殺傷力，3 顆有殺傷力）、改造子彈2 顆（均已試射
    用罄），而未經許可非法持有之。嗣乙○○將上開如附表四
    編號1 、2 、3 、4 所示改造手槍2 枝、改造子彈4 顆及改
    造子彈2 顆，如附表四編號5 、6 、7 、8 所示玩具金屬彈
    殼3 顆、彈殼3 顆、銅彈頭8 個、槍管1 支，置入黑色皮質
    包包內，於95年7 月18日中午某時，至高順良位於桃園縣蘆
    竹鄉○○路○段155 號之車床工廠內，將上開黑色包包交付
    予高順良保管。高順良明知該黑色包包內藏有附表四編號1
    、2 、3 、4 所示具有殺傷力之改造手槍及改造子彈，分屬
    槍砲彈藥刀械管制條例之槍枝及子彈，非經中央主管機關許
    可，不得持有、寄藏，竟基於未經許可寄藏槍枝及子彈之犯
    意，同時收受上開附表四編號1 、2 、3 、4 所示具殺傷力
    之改造手槍及子彈，並將之藏放於桃園縣蘆竹鄉○○路○段
    15 5號之車床工廠內。嗣於95年7 月19日下午3 時許，在上
    開車床工廠處，為警查獲上開黑色包包，並扣得如附表四編
    號1 、2 所示之具有殺傷力之改造手槍，及如附表四編號3
    、4 所示之具有殺傷力之改造子彈（均已試射用罄）。
五、乙○○明知具有殺傷力之空氣槍，係槍砲彈藥刀械管制條例
    所列管之槍枝，未經許可不得持有，竟仍未經主管機關許可
    ，基於持有空氣槍之犯意，於95年6 、7 月間某日，在桃園
    縣龜山鄉○○路某玩具禮品店內，以2,700 元之代價，購得
    如附表七編號1 所示具殺傷力之空氣手槍1 枝（槍枝管制編
    號0000000000，含查獲當時已裝置於該空氣手槍上之小型空
    氣壓縮鋼瓶1 瓶。鑑定書雖記載為空氣長槍，惟不論長、短
    ，既為空氣槍，即屬槍砲彈藥刀械管制條例第4 條第1 項第
    1 款之空氣槍）及如附表七編號2 所示供前開具殺傷力之空
    氣槍所用之鋼珠13顆，而無故持有之。嗣於95年9 月14日上
    午7 時30分許，在桃園縣蘆竹鄉○○路○段與農工路口處，
    為警查獲，並在其駕駛之車牌號碼4966-KR 號自用小客車內
    扣得如附表七編號1 、2 所示之空氣手槍1 枝（內含小型空
    氣壓縮鋼瓶1 瓶）、鋼珠13顆。
六、高順良明知具有殺傷力之槍砲之主要組成零件，係屬槍砲彈
    藥刀械管制條例所列管之違禁物，未經中央主管機關許可，
    不得無故持有之，竟於不詳時間、地點，取得如附表五編號
    1 所示欠缺槍機而無法擊發子彈之改造手槍1 枝（槍枝管制
    編號0000000000，經送鑑定結果，認係由仿ＢＥＲＥＴＴＡ
    廠84型半自手槍製造之槍枝，換裝土造金屬槍管而成之改造
    手槍，因欠缺槍機，不具有殺傷力），因而一併取得屬槍砲
    主要組成零件之金屬槍身、土造金屬槍管及金屬滑套各1 件
    ，而自斯時未經許可持有之。李招科亦明知具有殺傷力之槍
    砲之主要組成零件，係屬槍砲彈藥刀械管制條例所列管之違
    禁物，未經中央主管機關許可，不得無故持有之，竟因在外
    積欠債務，恐人登門索討，而於95年5 月間某日，至高順良
    位於桃園縣蘆竹鄉○○路○段155 號車床加工廠，要求高順
    良提供1 枝手槍以供嚇阻他人，高順良遂將上開如附表五編
    號1 所示欠缺槍機之改造手槍1 枝（槍枝管制編號00000000
    00）無償轉讓予李招科，李招科即將該改造手槍攜回其位於
    桃園縣蘆竹鄉外社村115 之1 號住處藏放，因而一併取得屬
    槍砲主要組成零件之金屬槍身、土造金屬槍管及金屬滑套各
    1 件，而自斯時起未經許可持有之。嗣於95年7 月12日晚間
    6 時50分許，為警持搜索票至上開李招科位於桃園縣蘆竹鄉
    外社村115 之1 號住處進行搜索，扣得前開高順良交付之如
    附表五編號1 所示之改造手槍1 枝（含彈匣1 個）。
七、李招科明知可發射子彈具有殺傷力之改造手槍、具有殺傷力
    之子彈，均屬槍砲彈藥刀械管制條例列管之物品，未經中央
    主管機關許可，不得無故持有、寄藏，因友人「巫政育」於
    95年7 月12日凌晨零時許，至李招科位於桃園縣蘆竹鄉○○
    ○路1 號4 樓之2 居處，欲邀李招科外出，李招科知悉「巫
    政育」隨身攜帶如附表六編號1 所示可發射子彈具有殺傷力
    之仿ＢＥＲＥＴＴＡ廠84型半自手槍製造之槍枝換裝土造金
    屬槍管而成之改造手槍1 枝（含彈匣1 個，槍枝管制編號00
    0000 0000） ，及如附表六編號2 、3 、4 、5 所示子彈21
    顆（經鑑定認其中15顆子彈具有殺傷力），為免在外為警查
    獲，竟基於寄藏上開槍、彈之犯意，代「巫政育」將上開槍
    、彈藏置於李招科前揭住處內。嗣於95年7 月12日下午5 時
    35分許，為警持搜索票至李招科位於桃園縣蘆竹鄉○○○路
    1 號4 樓之2 居處進行搜索，扣得前開「巫政育」寄放如附
    表六編號1 所示之改造手槍1 枝（含彈匣1 個，槍枝管制編
    號0000000000），及如附表六編號2 、3 、4 、5 所示之子
    彈21顆（18顆已經全部試射用罄；餘3 顆屬空包彈，非為完
    整子彈結構）。
八、案經臺北市政府警察局移送臺灣桃園地方法院檢察署檢察官
    偵查後起訴及追加起訴。
    理  由
壹、程序部分：
    按數人共犯一罪或數罪者，為相牽連之案件，而檢察官得於
    第一審辯論終結前，就與本案相牽連之犯罪，追加起訴。刑
    事訴訟法第7 條第2 款、第265 條第1 項分別定有明文。本
    件檢察官於審理時具狀追加起訴被告乙○○於上開時、地與
    被告高順良共同製造槍砲主要組成零件未遂（犯罪事實一部
    分），並被告乙○○持有具有殺傷力之改造手槍、子彈，且
    將該槍、彈置入黑色包包委託被告高順良寄藏（犯罪事實四
    部分），及持有具有殺傷力之空氣手槍（犯罪事實五部分）
    等犯行（95年度偵字第20008 、22330 號），核與前開規定
    相符，為法所許，先予敘明。
貳、證據能力部分：
一、關於內政部警政署刑事警察局95年7 月20日刑鑑字第095010
    7 222 號槍彈鑑定書、95年8 月17日刑鑑字第0950104526號
    槍彈鑑定書、95年8 月21日刑鑑字第0950109256號槍彈鑑定
    書、95年10月2 日刑鑑字第0950140523號槍彈鑑定書、係針
    對前開槍彈鑑定所出具之鑑定意見，固為被告以外之人於審
    判外之書面陳述，屬傳聞書面。惟觀諸刑事訴訟法第159 條
    第1 項之修正理由三所示：本條所謂「法律有規定者」，係
    指本法第159 條之1 至第159 條之5 及第206 條等規定。而
    同法第206 條第1 項規定：「鑑定之經過及其結果，應命鑑
    定人以言詞或書面報告」。按司法警察等偵查輔助人員於案
    件未移送檢察官偵查前之調查犯罪階段，先行將查扣之槍砲
    、彈藥等證物，送請檢察機關概括選任之專責鑑定機關實施
    鑑定，基於檢察一體原則，該鑑定機關亦應視同受承辦檢察
    官所選任或囑託而執行鑑定業務，其等出具之書面鑑定報告
    乃現行刑事訴訟法第206 條、第208 條所定之鑑定人書面報
    告，屬傳聞證據法則之例外，應具有證據能力。查內政部警
    政署刑事警察局係經法院及檢察機關概括選任有關鑑定槍砲
    、彈藥之鑑定機關，且行之多時。是本案承辦之臺北市政府
    警察局刑事警察大隊，於偵查階段，將查扣之槍枝及子彈等
    證物，送內政部警政署刑事警察局鑑定，該局所出具之槍彈
    鑑驗書，為實施鑑定之人員依專業知識經驗陳述其判斷意見
    ，洵屬無疑，揆諸前開說明，上揭槍彈鑑定書具有證據能力
    ，殆無疑義。另本院為明瞭扣案物是否屬槍砲主要組成零件
    、未經實際試射鑑定之扣案子彈有無殺傷力，再囑託該局進
    行檢視並實際試射鑑定之，該局因此所出具97年4 月28日刑
    鑑字第0970043 542 號函，亦為實施鑑定之人員依專業知識
    經驗陳述其判斷意見，況本件被告3 人及其等辯護人對上開
    鑑定書及函文均不爭執證據能力，自有證據能力。
二、另本件認定事實所引用之卷內其餘卷證資料（包含文書證據
    、物證等證據），被告3 人及其等辯護人均於準備程序時表
    示無意見，審判程序中復未於言詞辯論終結前表示異議，且
    卷內之文書證據及物證等，亦無刑事訴訟法第159 條之4 之
    顯有不可信之情況與不得作為證據之情形，則依刑事訴訟法
    第159 條之5 之規定，本件認定事實所引用之所有文書證據
    、物證等證據，均有證據能力，合先敘明。
參、本院認定犯罪事實所憑之證據及理由：
一、依據卷附臺北市政府警察局刑事警察大隊於95年7 月12日、
    9 5 年7 月19日、95年9 月14日等3 次之搜索、扣押筆錄暨
    扣押物品目錄表及採證照片顯示（95年度偵字第15610 號卷
    第29頁，95年度偵字第15436 號卷第28頁，95年度偵字第20
    008 號卷第36頁），本案槍枝、子彈及槍砲主要組成零件之
    查扣情形如下：
  (一)本案之查獲，係警方對被告李招科所使用之電話實施通訊監
    察，得悉被告李招科持有槍、彈之情形，而於95年7 月12日
    下午5 時35分許，至被告李招科位於桃園縣蘆竹鄉○○○路
    1 號4 樓之2 居處進行搜索，扣得如附表六所示改造手槍1
    枝（含彈匣1 個，槍枝管制編號0000000000），子彈21顆。
    復於同日晚間7 時15分，至被告李招科位於桃園縣蘆竹鄉外
    社村外社115 之1 號住處進行搜索，扣得如附表五所示改造
    手槍1 枝（含彈匣1 個，槍枝管制編號0000000000）、彈匣
    1 個、子彈1 顆。
  (二)再據被告李招科供述，警方於95年7 月19日下午3 時許，至
    被告高順良位於桃園縣蘆竹鄉○○路○段155 號車床工廠進
    行搜索，扣得下列物品：
  (1)於該工廠一樓處查獲黑色皮包1 只（內有如附表四所示之貝
    瑞塔改造手槍1 枝【內含彈匣1 個，槍枝管制編號00000000
    00】、子彈3 顆、改造手槍1 枝【內含彈匣1 個，槍枝管制
    編號0000000000】、子彈4 顆、子彈2 顆、玩具金屬彈殼3
    顆、彈殼3 顆、銅彈頭8 個、槍管1 枝）。
  (2)在一樓辦公桌內查獲彈殼設計尺寸圖1 張（附表三編號1）
    。
  (3)在一樓辦公室門口查獲槍管5 支（附表二編號1） 。
  (4)在一樓後門框上方查獲槍管8 支（附表二編號1） 。
  (5)在一樓油筒內查獲制式彈殼4 個（附表三編號7） 、子彈1
    顆。
  (6)在一樓後方查獲鑽頭4 支（附表一編號1） 、車刀1 支（附
    表一編號2） 、油標卡尺1 支（附表一編號3） 、老虎鉗1
    組（附表一編號4） 、鑽孔座1 組（附表一編號5） 、鑽孔
    機1 台（附表一編號6） 、桌上車床1 台（附表一編號7）
    、電子磅秤1 台（附表一編號8） 、彈簧7 條（附表一編號
    9） 、銅條1 條（附表三編號10）、槍管半成品4 支（附表
    二編號2） 、銅彈頭（尖頭）380 個（附表三編號2） 、銅
    彈頭（圓頭）122 個（附表三編號3） 、銅彈頭（圓頭）16
    個（附表三編號4） 、銅彈頭（圓頭）21個（附表三編號5
    ）底火片70個（附表三編號6） 、彈殼半成品38個（附表三
    編號8） 及子彈1 顆。
  (7)在二樓客廳查獲彈殼1 個（附表三編號9） 。
  (三)又據被告高順良供述，警方於95年9 月14日上午7 時30分許
    ，在桃園縣蘆竹鄉○○路○段與農工路口處，查獲被告乙○
    ○，並在其駕駛之車牌號碼4966-KR 號自用小客車內扣得如
    附表七編號1 、2 所示之空氣手槍1 枝（內含小型空氣壓縮
    鋼瓶1 瓶）、鋼珠13顆。
二、被告高順良、乙○○共同製造槍管未遂部分：
    訊之被告高順良、乙○○均否口矢認有何製造槍管之犯行，
    被告高順良辯稱：扣案13支槍管雖為其所車床鑽孔製造，但
    被告乙○○拿鐵管給伊裁切時，伊並不知道所裁切的是要製
    造槍管，約半個月後伊知道被告乙○○要製造槍管，就沒有
    繼續加工云云；被告乙○○辯稱：伊是曾向被告高順良買過
    槍枝，但不曾拿過槍枝設計圖及鐵管給被告高順良製造槍管
    云云。經查：
  (一)此部分犯罪之查獲，係警方於95年7 月19日下午2 時30分許
    ，持搜索票至被告高順良位於桃園縣蘆竹鄉○○路○段155
    號車床工廠，執行搜索，扣得被告高順良持有改造槍管半成
    品13支（在一樓辦公室門口查獲槍管5 支、在一樓後門框上
    方查獲槍管8 支）、內具阻鐵之金屬槍管4 支（在一樓後方
    查獲）等情，有臺北市政府警察局刑事警察大隊搜索、扣押
    筆錄暨扣押物品目錄表、採證照片等件在卷可稽（95年度偵
    字第15436 號卷第28、47至86頁）。而上開扣案槍管經送內
    政部警政署刑事警察局鑑定結果，認定：(1)送鑑槍管14支（
    其中1 支槍管係從被告乙○○所交付之黑色包包內查獲，詳
    後述），均係土造金屬槍管半成品；(2)送鑑槍管4 支，係內
    具阻鐵之金屬槍管（分別為仿BERETTA 廠92FS型、仿FN廠、
    仿WAL THER廠PPK/S 型及仿COLT CALIBER25型），有該局95
    年8 月21日刑鑑字第0950109256號槍彈鑑定書1 份在卷可按
    （95年度偵字第15436 號卷第230 頁）。而證人即進行上開
    槍管鑑定之鑑定人方仁義於本院調查時亦證稱：上開刑鑑字
    第095010 9256 號鑑定書所認定之土造金屬槍管半成品，係
    指該等槍管已經著手製造，但是尚未全部完成，而未能組裝
    在槍枝上使用，至於是否能組裝在槍枝上使用，是以該槍管
    的長度、外型研判是製造使用於何種類之槍枝，再將其套裝
    在該種類槍枝來判斷。又所指「土造」之定義，是指從無到
    有製造而成，例如將金屬棒或金屬塊利用鑽床或車床工具以
    貫通、鑽磨、打磨加工製造而成等語（本院卷一，第132 頁
    之96年1 月12日訊問筆錄）。是依上開鑑定書之鑑定結果及
    證人方仁義之證述內容，足認扣案土造金屬槍管半成品13支
    ，確已著手製造，但尚未全部完成，而未能組裝在槍枝上使
    用甚明。
  (二)被告高順良、乙○○雖以前詞置辯，惟查：
  1.被告高順良先於警詢時供稱：伊一般代客鑽通1 支槍管的代
    工價格是200 元，槍管材料有時是客人自行帶來要伊代工改
    造，有時是伊購買材料改造，每支槍管材料約20元左右，伊
    是依槍管長度，按照比例將材料長度切好，並將槍管鑽好打
    通後，再將此完成之槍管成品交給客戶，警方所扣得之槍管
    對伊而言，已經是成品可以交貨，至於客戶拿回去後伊就不
    過問等語（95年度偵字第15436 號卷第15頁附94年7 月19日
    警詢筆錄），是被告高順良於為警查獲前，即有代客戶製造
    槍管之情事甚明。又被告高順良於本院調查時亦供稱：95年
    5 月底，被告李招科帶1 名綽號「國華」的人到伊工廠，拿
    了1 支槍管，裡面卡了1 顆子彈，要伊從槍管內取出，伊用
    鐵條伸進槍管把子彈取出就把槍管還給「國華」，過了約10
    天，該名「國華」又拿了整支的鐵管要伊裁切一定的長度並
    打磨，後來該名「國華」男子又拿1 支道具槍要伊將裁切好
    的鐵管打造成槍管，伊就對「國華」說伊沒有設備也不會做
    等語（本院卷一，第12頁之95年9 月14日訊問筆錄），是被
    告高順良於95年5 月底，即知「國華」男子有使用槍枝之情
    形，其後「國華」男子更提供鐵管要求裁切並打磨，則依被
    告高順良平時即有代客製造槍管之經驗，豈有不知「國華」
    男子係要求代為製造槍管之理？嗣經檢察官追加起訴被告乙
    ○○涉犯此部分犯罪，被告高順良於審理時即具結證稱：伊
    是經由被告李招科而認識被告乙○○，於95年6 月中旬左右
    ，被告乙○○拿了1 個圖面大略畫了1 個草圖，還拿了鐵管
    過來，鐵管是中間有小的鑽洞，要伊照草圖車鐵管，並將原
    來的6 釐米洞，鑽成7 釐米的洞，伊於95年6 月20日左右開
    始車鐵管，該草圖畫有兩種尺寸，而於95年7 月初某日，被
    告乙○○拿1 支小的槍管給伊看，扣案槍管都是伊替被告乙
    ○○車的，並約定車1 支槍管代價為100 元等語（本院卷二
    ，第97頁之96年8 月6 日審判筆錄），是被告高順良既有代
    客製造槍管之經驗，又於95年5 月底已知被告乙○○有使用
    槍枝之情形，堪認被告高順良對於被告乙○○於95年6 月中
    旬某日，交付圖面並要求依圖車製鐵管，其主觀上應知悉所
    車製者係為槍管無誤。
  2.再於偵訊時，經檢察官提示被告李招科使用之0000000000門
    號電話與被告高順良使用之0000000000門號電話於95年6 月
    19日上午11時13分35秒之通訊譯文內容（95年度偵字第1543
    6 號卷第191 頁），被告李招科具結證稱：這段通話是被告
    高順良缺錢向伊調3 萬元，伊說沒有3 萬元，但另一名朋友
    「國華」要槍，「國華」要拿槍去交給別人，伊之前介紹「
    國華」給被告高順良認識，雙方透過伊接洽改造槍枝的事，
    伊在電話中是說伊沒有錢，若要錢就要事情處理一下，伊指
    的是改造槍枝的事，要被告高順良改造槍枝，後來就由被告
    高順良與「國華」聯絡等語（95年度偵字第15436 號卷第22
    2-1 頁之95年9 月1 日訊問筆錄）；檢察官再提示被告李招
    科使用之0000000000門號電話與被告高順良使用之00000000
    00門號電話於95年6 月23日凌晨1 時12分之通訊譯文內容（
    95年度偵字第15436 號卷第197 頁），被告高順良亦具結證
    稱：該通訊內容是伊打電話向被告李招科借錢，被告李招科
    不要和「國華」合作，想要退出，伊也說不要和「國華」合
    作，其中「試車」是指試槍，「大枝」是指口徑較大，「小
    枝」是指口徑較小等語（95年度偵字第15436 號卷第223 頁
    之95年9 月1 日訊問筆錄）。是依被告高順良、李招科於偵
    訊時之證述，足認被告高順良於95年6 月中旬，即與「國華
    」之人有接洽改造槍枝之情事，是被告高順良辯稱：不知道
    「國華」拿鐵管給伊裁切時，伊並不知道所裁切的是要製造
    槍管云云，顯與上揭事實不符，應屬事後卸責之詞，不能採
    信。況且扣案已著手車製之鐵管13支，經送鑑定結果，確屬
    土造金屬槍管半成品，亦有前揭槍彈鑑定書在卷可按，益證
    被告高順良於接受被告乙○○委託代為車製鐵管之時，即已
    知悉所車製者確為槍管無誤。至於被告乙○○雖然一再辯稱
    未提供圖面及鐵管，要求被告高順良代為製造槍管云云，然
    而被告高順良於警詢、偵訊及本院調查時均一致供稱係綽號
    「國華」男子委託代為車製鐵管等語，且於上開與被告李招
    科電話通聯過程中，亦一再提及與「國華」之人合作改造槍
    枝之情事，而於本院審理時，經與被告乙○○當面對質後，
    被告高順良更具結證述被告乙○○即是提供圖面及鐵管要求
    代為車製之人，是觀察被告高順良於警詢、偵訊、本院調查
    及審理時之陳述，堪信被告高順良於警詢、偵訊所稱「國華
    」之人即是被告乙○○無誤，是被告乙○○確有提供圖面及
    鐵管要求被告高順良代為車製乙節，堪以認定。
  3.按所謂製造包括創製、改造、組合、混合、化合等行為在內
    ，已損壞零件加以修理亦屬製造，改造行為亦屬製造行為之
    一種（參照最高法院86年度台上字第7558號判決意旨），被
    告乙○○提供圖面、鐵管要求被告高順良製成合適之槍管，
    業如前述，堪認被告高順良、乙○○間確有製造槍管之犯意
    聯絡及行為分擔甚明，被告高順良、乙○○上開辯解，均屬
    事後卸責之詞，均不足採。此部分事證明確，被告高順良、
    乙○○共同製造槍管未遂之犯行，洵堪認定，應依法論罪科
    刑。
三、被告高順良製造子彈部分：
    訊據被告高順良，對於95年5 月間某日，由「邱仕縣」男子
    提供子彈規格設計圖及材料，再由被告高順良在其桃園縣蘆
    竹鄉○○路車床工廠內，製造彈頭、彈殼及底火墊片之事實
    ，坦承不諱（本院卷一，第59頁），且被告高順良於本院調
    查時亦供稱：自95年5 月間某日，邱仕縣先拿彈頭要伊按照
     彈頭的尺寸製造彈頭，過後幾天又拿了1個彈殼要伊按照該
    彈殼的尺寸製造彈殼，然後第3 次邱仕縣又拿了設計圖要伊
    幫他製造彈頭等語（本院卷一，第12頁之95年9 月14日訊問
    筆錄），足認被告高順良自始於主觀上即認知「邱仕縣」所
    委託製造者確為子彈無誤。再扣案彈頭、彈殼、底火片，經
    送鑑定結果，認送鑑改造子彈彈頭，均係直徑約8mm 及9mm
    之土造金屬彈頭；送鑑彈殼半成品，均係土造金屬彈殼；送
    鑑底火片，均係土造金屬底火襯墊等情，有內政部警政署刑
    事警察局95年8 月21日刑鑑字第0950109256號槍彈鑑定書1
    份在卷可按（95年度偵字第15436 號卷第230 頁）。而扣案
    彈頭、彈殼及底火襯墊，均屬成品，可供組裝子彈，只要配
    合適量之火藥及底火即可製造成子彈等情，亦經證人即鑑定
    人方仁義於本院調查時證述明確（本院卷一，第135 頁之96
    年1 月12日訊問筆錄）。是本件扣案之彈頭、彈殼及底火襯
    墊等物，均屬可供作為改造子彈所用之物，被告製造上開物
    件，顯係供製造子彈之用，俱徵被告高順良確有著手於製造
    子彈之行為。此外，復有臺北市政府警察局刑事警察大隊95
    年7 月19日搜索、扣押筆錄暨扣押物品目錄表1 份（95年度
    偵字第154 36號卷第28頁），及扣案如附表三所示之彈殼設
    計尺寸圖、彈頭、彈殼、底火片及銅條等物可資佐證。被告
    高順良此部分製造子彈未遂之犯行，已經可以認定，應依法
    論罪科刑。
四、被告高順良持有土造子彈及寄藏制式子彈部分：
    此部分之犯罪事實，業據被告高順良於本院審理時坦承不諱
    。再警方於95年7 月19日下午2 時30分許，持搜索票至被告
    高順良位於桃園縣蘆竹鄉○○路○段155 號車床工廠，執行
    搜索時，確於該工廠一樓後方查獲土造子彈1 顆，於一樓油
    筒內查獲制式子彈1 顆等情，有臺北市政府警察局刑事警察
    大隊搜索扣押筆錄、扣押物品目錄表、採證照片等件在卷可
    按（95年度偵字第15436 號卷第28、44至86頁）。雖然被告
    高順良於本院審理供稱係於95年4 月中旬某日，在其位於桃
    園縣蘆竹鄉○○路車床工廠內，代「邱仕縣」男子寄藏該制
    式子彈1 顆等語，惟被告高順良於同日審理期日亦供稱：是
    「邱仕縣」先拿設計圖給伊要伊一起製造子彈，後來就拿扣
    案制式子彈給伊看，告訴伊依照圖樣組裝起來就是這樣，伊
    知道該顆子彈是有殺傷力的，伊只是幫邱仕縣保管該顆子彈
    ，邱仕縣會將子彈再拿回去，伊就將子彈放置在油筒內等語
    （本院卷二，第33頁之96年7 月16日審判筆錄）。又該自稱
    「邱仕縣」之人係於95年5 月間某日，拿彈殼設計圖給被告
    高順良等情，亦經被告高順良於本院調查時供稱明確（本院
    卷一，第12頁之95年9 月14日訊問筆錄），是扣案制式子彈
    1 顆，應於95年5 月間某日，由「邱仕縣」男子交付予被告
    高順良代為寄藏，應可認定。而扣案子彈，經送內政部警政
    署刑事警察局鑑定，鑑定結果為：(1)送鑑子彈1 顆，認係具
    直徑6.9 mm金屬彈頭之土造子彈1 顆；(2)送鑑子彈1 顆，認
    係口徑0.38吋制式子彈，經試射，可擊發，認具殺傷力等情
    ，有該局95年7 月20日刑鑑字第0950107222號槍彈鑑定書、
    內政部警政署刑事警察局97年4 月28日刑鑑字第0970043542
    號函各1 份在卷可憑（95年度偵字第15436 號卷第134 頁，
    本院卷二第206 頁）。此部分事證明確，被告高順良持有具
    殺傷力之土造子彈及寄藏制式子彈之犯行，均洵堪認定，應
    依法論罪科刑。
五、被告乙○○將所持有之改造手槍、子彈交付被告高順良寄藏
    部分：
    訊之被告高順良、乙○○均矢口否認此部分之犯行，被告高
    順良辯稱：95年7 月18日中午，「國華」拿1 個包包到伊工
    廠找伊，伊當時在工作，後來「國華」有接了一通電話就走
    了，並把包包放在工廠裡面，伊不知道該包包裡面放了什麼
    東西，伊也沒有去看，後來「國華」有打電話給伊，說包包
    放在伊工廠內晚點會過來拿，伊連看都沒有看就將包包隨意
    放置在旁邊，伊根本不知道該包包內放了槍彈云云；被告乙
    ○○則辯稱：警方查獲之物品均為被告高順良的，與伊無關
    ，伊是於95年6 月間某日，經由證人甲○○帶領至被告高順
    良的工廠，被告高順良就將槍、彈拿給伊看，目的是要伊知
    道他車出來的槍管很好而幫忙介紹買主，另伊女朋友丙○○
    也曾在被告高順良的工廠看高順良展示其製造之槍、彈云云
    。經查：
  (一)此部分犯罪之查獲，係警方於95年7 月19日下午2 時30分許
    ，持搜索票至被告高順良位於桃園縣蘆竹鄉○○路○段155
    號車床工廠，執行搜索，於該工廠一樓機器旁的小桌子後面
    發現1 個黑色包包，而於該包包內查獲如附表四所示兩支改
    造手槍、空彈殼3 個、子彈9 顆等情，業經證人即查獲本案
    之警員鍾福昌於審理時證述明確（本院卷二，第37頁之96年
    7 月16日審判筆錄），並有臺北市政府警察局刑事警察大隊
    95年7 月19日搜索、扣押筆錄暨扣押物品目錄表、現場採證
    照片等件在卷可資佐證（95年度偵字第15436 號卷第28頁、
    第44至86頁）。再扣案之手槍及子彈經送內政部警政署刑事
    警察局，以性能檢驗法、試射法鑑定結果：(1)送鑑土改手槍
    1 枝（槍枝管制編號0000000000），認係仿BERETTA 廠92FS
    型半自動手槍製造之槍枝，換裝土造金屬槍管改造而成之改
    造手槍，機械性能良好，可擊發適用子彈使用，認具殺傷力
    ；(2)送鑑土改手槍1 枝（槍枝管制編號0000000000），認係
    仿BERETTA 廠84型半自動手槍製造之槍枝，換裝土造金屬槍
    管改造而成之改造手槍，機械性能良好，可擊發適用子彈使
    用，認具殺傷力；(3)送鑑子彈4 顆，認均係具直徑9.0mm 金
    屬彈頭之土造子彈，經試射結果，1 顆可擊發，惟發射動能
    甚微，認不具殺傷力，另3 顆可擊發，認具殺傷力；(4)送鑑
    子彈3 顆，認均係玩具金屬彈殼；(5)送鑑子彈2 顆，認均係
    具直徑8.0mm 金屬彈頭之土造子彈，經試射結果，均可擊發
    ，認均具殺傷力等情，有該局95年7 月20日刑鑑字第095010
    7222號槍彈鑑定書、97年4 月28日刑鑑字第0970043542號函
    各1 份在卷可按（95度偵字第15436 號卷第134 頁，本院卷
    二第206 頁）。是從上開黑色包包扣得之改造手槍2 支及改
    造子彈3 顆、2 顆，均具有殺傷力，已可認定。
  (二)關於扣案黑色包包之來源：
  1.被告高順良於審理時具結證稱：95年7 月18日快中午時，被
    告乙○○到工廠找伊，當時其客戶即證人鄭玉城比被告乙○
    ○早到，過一會兒被告乙○○就拿著1 個黑色包包進來，並
    將該包包放在工廠後面的工作檯上，被告乙○○就拿煙請伊
    和鄭玉城抽，後來工廠前面的辦公室的電話在響，伊就去接
    電話，鄭玉城與乙○○也跟著到辦公室來，將近中午12點乙
    ○○的手機響了，乙○○就說他有事先離開，並將包包放在
    工作檯上，約當日下午1 點多，被告乙○○又打電話進來說
    他有1 個包包忘記帶走，要伊幫忙收起來，伊就隨手將包包
    拿到工作檯下擺放，一直到當日晚間8 點多，被告乙○○又
    打電話給伊，說要回來拿包包，伊說要晚上9 點多才會回工
    廠，乙○○就沒有來拿，結果隔天就被警察查獲等語（本院
    卷二，第96頁之96年8 月6 日審判筆錄）。而證人鄭玉城於
    審理時亦證稱：95年7 月間某日，伊到被告高順良位於桃園
    縣蘆竹鄉○○路鐵工廠時，看到被告乙○○已經在場，且親
    眼看到被告乙○○將1 只黑色夾鏈手提包包放在工廠後面的
    工作檯上，而伊會記得95年7 月間在被告高順良工廠內看過
    被告乙○○，係因為隔日被告高順良就被警察查獲，所以印
    象特別深刻等語（本院卷二，第43頁之96年7 月16日審判筆
    錄）。是核對被告高順良、證人鄭玉城上開證述，足認被告
    乙○○確於95年7 月18日中午時分，將扣案黑色包包置放於
    被告高順良上開車床工廠內。
  2.雖然被告乙○○另以：95年6 月間某日，證人甲○○曾帶伊
    至被告高順良的工廠，被告高順良就將槍、彈拿給伊看，目
    的是要伊幫忙介紹買主；另伊女朋友丙○○也曾在被告高順
    良的工廠看高順良展示其製造之槍、彈云云置辯。而證人甲
    ○○於審理時亦證稱：95年6 、7 月間某日，被告乙○○來
    找伊，說有人要賣槍給被告乙○○，要伊一同前往，伊就與
    被告乙○○一同至桃園縣蘆竹鄉的某工廠，伊到了該處才知
    道那是被告高順良的鐵工廠，到了該工廠後，被告高順良曾
    拿兩把槍出來給被告乙○○看，但是被告乙○○後來為何沒
    有買，伊就不清楚等語（本院卷二，第90頁之96年8 月6 日
    審判筆錄）；證人丙○○於審理時則證稱：於95年5 、6 月
    間與被告乙○○一同去被告高順良的工廠，當時曾見被告高
    順良拿出1 個黑色包包，內有金屬東西，但伊不知道該黑色
    包包是誰的，伊只知道是被告高順良拿出的（本院卷二，第
    52頁之96年7 月16日審判筆錄）。是證人甲○○、丙○○上
    開證述，均與被告乙○○是否於95年7 月18日中午時分，持
    黑色包包至被告高順良工廠置放之情節無關，皆無從為有利
    被告乙○○認定之依據甚明。
  3.據上，依據被告高順良、證人鄭玉城上開證述，足認被告乙
    ○○確於95年7 月18日中午時分，將扣案黑色包包置放於被
    告高順良上開車床工廠內。再被告乙○○於聽聞證人鄭玉城
    上開證述後，亦供稱：95年7 月18日證人鄭玉城確實有到被
    告高順良的工廠，但是證人鄭玉城當時比伊晚到等語（本院
    卷二，第49頁之96年7 月16日審判筆錄），益證被告高順良
    、鄭玉城上開關於被告乙○○於95年7 月18日中午時分，持
    黑色包包至被告高順良上開車床工廠之證述，確屬真實，堪
    以採信，是扣案黑色包包確為被告乙○○所寄放，已可認定
    。又經警查獲扣案黑色包包後，從該黑色包包內取出具有殺
    傷力之改造手槍2 支及改造子彈3 顆、2 顆等情，已如前述
    ，是該具殺傷力之改造手槍及子彈確為被告乙○○於不詳時
    、地取得而非法持有之事實，亦堪認定。
  (三)雖然被告高順良以不知道被告乙○○所寄放的黑色包包內藏
    有改造手槍及子彈云云置辯。
  1.本院勘驗被告李順良於95年7 月20日第2 次警詢錄音內容，
    其結果：「（警方在現場查扣的黑色皮包內，有貝瑞塔改造
    手槍含彈匣1 個內有子彈3 顆，再加1 個紅外線指引器；另
    有貝瑞塔改造手槍含彈匣1 個內有子彈4 顆，該皮包內另有
    子彈2 顆、空彈殼3 顆，該黑色皮包是誰的？）那是一個叫
    國華的」、「（國華為何會拿槍去你那邊？為何會把黑色包
    包和槍械放在你那邊？）國華可能去買回來，包包拿來這邊
    ，來這邊拆」、「（國華為什麼去你那邊拆？）國華是要拆
    給我看」、「（拆給你看叫你改？）對，我那時候在做那個
    沒有空過去看」、「（國華臨時有事情離開才會將包包留在
    現場？對」、「（為什麼槍會放在你辦公桌下面被警察查獲
    ？）本來是放在桌子上面，國華打電話來叫我把包包拿起來
    」等語，有本院96年2 月27日勘驗筆錄1 份在卷可按（本院
    卷一，第157 頁）。是依被告高順良於警詢時與警員之對答
    內容觀察，足認被告高順良對於被告乙○○所持黑色包包藏
    有手槍、子彈已有認知，且知悉被告乙○○持槍、彈至其車
    床工廠之目的在於要求被告高順良代為改造甚明。
  2.證人即查獲本案之警員鍾福昌於審理時證稱：本件是經由通
    訊監察發現被告李招科涉嫌持有子彈，而循線至被告高順良
    位於桃園縣蘆竹鄉○○路鐵工廠進行搜索時，在該工廠一樓
    機器旁的一張小桌子後面發現1 個黑色包包，該包包內有兩
    支改造手槍、空彈殼3 個、子彈9 顆，不過9 顆子彈中分別
    有3 顆、4 顆已經裝在改造手槍彈匣內，該黑色包包的材質
    是軟軟的塑膠皮，從觸摸包包外表就可以摸出裡面裝有槍枝
    ，而且該包包拿起來很重等語（本院卷二，第37頁之96年7
    月16日審判筆錄）。而證人鄭玉城於審理時亦證稱：95年7
    月間某日，伊到被告高順良位於桃園縣蘆竹鄉○○路鐵工廠
    時，看到被告乙○○已經在場，且親眼看到被告乙○○將1
    只黑色夾鏈手提包包放在工廠後面的工作檯上，後來伊要拿
    磅秤時，有將該包包往工作檯移動一點，當時覺得該包包外
    皮是軟的，在挪動是感覺該包包有點重，可以感覺到包包裡
    面裝有金屬類的東西，伊無法判斷該包包內的東西是否為槍
    枝，只覺得是重重的金屬等語（本院卷二，第43頁之96年7
    月16日審判筆錄）。是依據證人鍾福昌、鄭玉城上開證述，
    足認扣案黑色包包其外表材質為柔軟之塑膠皮，經觸摸即知
    其內裝有金屬物品。
  3.據上，依被告高順良於警詢時之陳述，足以認定被告高順良
    對於被告乙○○所寄放之黑色包包內，可能藏有槍、彈乙節
    ，已有認識。又被告高順良於審理時亦坦承接到被告乙○○
    之電話通知後，將該黑色包包移置到工作檯下等語，則依被
    告高順良前有代客車製槍管、子彈之經驗，又對該黑色包包
    內可能藏有槍、彈乙節，已有認識情形下，於觸摸該黑色包
    包，感觸其內有沉重之金屬物品，豈有不知其內藏有手槍或
    子彈之理。是被告高順良對於被告乙○○所寄放之黑色包包
    內，藏有改造手槍及子彈，應已知情。被告高順良辯稱伊不
    知道包包藏有槍、彈云云，顯與事實不符，亦有悖於常情，
    顯係事後卸責之詞，不足採信。
  (四)綜上所述，被告高順良、乙○○上開辯解均與事實不符，均
    不足採信。此部分事證明確，被告乙○○持有具有殺傷力之
    改造手槍及子彈，被告高順良寄藏具有殺傷力之改造手槍及
    子彈之犯行，均足以認定，應依法論罪科刑。
六、乙○○持有空氣槍部分：
    訊據被告乙○○固坦承持有上開具殺傷力之空氣手槍1 枝及
    供前開具殺傷力之空氣手槍所用之鋼珠13顆之事實，惟否認
    有何違反槍砲彈藥刀械管制條例之犯行，辯稱：伊購買扣案
    空氣手槍時，並不知該槍枝具有殺傷力云云。然查，扣案如
    附表七編號1 所示之空氣手槍1 枝（槍枝管制編號00000000
    00，含查獲當時已裝置於該空氣手槍上之小型空氣壓縮鋼瓶
    1 瓶），經送內政部警政署刑事警察局鑑定結果，認為送鑑
    空氣手槍1 枝，係以小型二氧化碳高壓鋼瓶內氣體為發射動
    力之空氣手槍，機械性能良好，經裝填直徑約4.5mm 、重量
    約0.38g 鋼珠試射3 次，測得鋼珠速度為138 、135 、136
    公尺/ 秒，計算其動能為3.62、3.43、3.51焦耳，單位面積
    動能為22.75 、21.77 、22.10 焦耳/ 平方公分等情，有該
    局95年10月2 日刑鑑字第0950 140523 號槍彈鑑定書1 份在
    卷可按（95年度偵字第20008 號卷第131 頁）。又依上開槍
    彈鑑定書所附之殺傷力之相關數據所載：「美國軍醫總署定
    義：彈丸撞擊動能達58呎磅（約78.6焦耳），則足以使人喪
    失戰鬥能力。內政部警政署刑事警察局對活豬作射擊測試結
    果，彈丸單位面積動能達24焦耳/ 平方公分，則足以穿入豬
    隻皮肉層。依日本科學警察研究所之研究結果，彈丸單位面
    積動能達20焦耳/ 平方公分，則足以穿入人體皮肉層。」而
    上開扣案槍枝經試射結果，已超過日本科學警察研究所之研
    究結果，彈丸單位面積動能足以穿入人體皮肉層之20焦耳/
    平方公分，堪認扣案之空氣手槍具有殺傷力甚明。被告雖辯
    稱不知扣案之空氣手槍具有殺傷力云云。惟查，被告於警詢
    及偵訊時均供稱購買扣案空氣手槍係為射擊小鳥等語（95年
    度偵字第20008 號10頁附95年9 月14日警詢筆錄、第68頁之
    95年9 月14日偵訊筆錄）。是依被告乙○○所述，其購得扣
    案之空氣手槍，其目的在射擊小鳥，則該扣案空氣手槍既能
    射擊小鳥，顯見被告對於該空氣手槍之發射動力，可能達到
    傷害人體之程度，於主觀上應有所認識，自難諉為不知。被
    告辯稱不知扣案之空氣手槍有殺傷力云云，並無可採。綜上
    ，此部分事證明確，被告乙○○持有具殺傷力之空氣槍之犯
    行洵堪認定，應依法論罪科刑。
七、被告高順良轉讓槍枝主要組成零件給被告李招科，及被告李
    招科寄藏改造手槍、子彈部分：
  (一)訊之被告李招科對於(1)95年5 月間某日，在桃園縣蘆竹鄉○
    ○路○段155 號車床加工廠內，自被告高順良處取得如附表
    五編號1 所示不具有殺傷力之由仿ＢＥＲＥＴＴＡ廠84型半
    自手槍製造之槍枝，換裝土造金屬槍管而成之改造手槍1 枝
    （含彈匣1 個，槍枝管制編號0000000000），因而一併取得
    屬槍砲主要組成零件之金屬槍身、土造金屬槍管及金屬滑套
    ，而未經許可持有之；(2)並於95年7 月12凌晨零時許，將其
    友人「巫政育」隨身攜帶如附表六所示可發射子彈具有殺傷
    力之仿ＢＥＲＥＴＴＡ廠84型半自手槍製造之槍枝換裝土造
    金屬槍管而成之改造手槍1 枝及子彈21顆，寄藏於桃園縣蘆
    竹鄉○○○路1 號4 樓之2 住處等事實，於偵訊及本院審理
    時均坦白承認。
  (二)被告高順良雖矢口否認有何轉讓槍身、槍管及滑套給被告李
    招科之犯行，惟被告高順良於本院調查時已供稱：當時被告
    李招科問伊有沒有改造好的手槍可以給他，伊就對被告李招
    科說有1 把欠缺零件的手槍，外表看起來像手槍，但是沒有
    槍機，槍管也沒有通，被告李招科說他要拿出去嚇嚇人等語
    （本院卷一，第60頁之95年10月27日訊問筆錄），核與被告
    李招科於偵訊時陳述：警方於95年7 月12日晚間6 時50分許
    ，在其位於桃園縣蘆竹鄉外社村115 之1 號住處查獲之改造
    手槍1 枝，是被告高順良交給伊的，該改造手槍在被告高順
    良交給伊時就沒有槍機等語（95年度偵字第15436 號卷第22
    2-3 頁之95年9 月1 日訊問筆錄），均相符合，足認警方於
    被告李招科位於桃園縣蘆竹鄉外社村115 之1 號住處查獲之
    改造手槍1 枝，確為被告高順良所無償轉讓甚明。
  (三)再警方於95年7 月12日下午5 時35分許，持搜索票至被告李
    招科位於桃園縣蘆竹鄉○○○路1 號4 樓之2 居處進行搜索
    ，扣得前開「巫政育」寄放如附表六編號1 所示之改造手槍
    1 枝（含彈匣1 個，槍枝管制編號0000000000），及附表六
    編號2 、3 、4 、5 所示之子彈21顆。並循線於同日晚間6
    時50分許，至桃園縣蘆竹中外社村115 之1 號居處，扣得前
    開被告高順良轉讓如附表五編號1 所示之改造手槍1 枝（含
    彈匣1 個），並起出如附表五編號2 、3 所示彈匣1 個、子
    彈1 顆等情，有臺北市政府警察局刑事警察大隊95年7 月12
    日搜索扣押筆錄暨扣押物品目錄表2 份、採證照片4 張在卷
    可資佐證（95年度偵字第15610 號卷第29至33頁、第34至38
    頁、第43至46頁）。而上開扣案改造手槍2 枝、子彈22顆，
    經送鑑定，其鑑定結果如下（內政部警政署刑事警察局95年
    8 月17日刑鑑字第09501 0452 6號槍彈鑑定書，見95年度偵
    字第15610 號卷第72頁；內政部警政署刑事警察局96年4 月
    27日刑鑑字第0960045583號函，見本院卷一第187 頁；內政
    部警政署刑事警察局97年4 月28日刑鑑字第0970043542號函
    ，見本院卷二，第206 頁）：
  1.「巫政育」寄放如附表六所示之改造手槍1 枝（含彈匣1 個
    ，槍枝管制編號0000000000），及子彈21顆部分：
  (1)送鑑土改手槍1 枝（槍枝管制編號0000000000），認係由仿
    ＢＥＲＥＴＴＡ廠84型半自動手槍製造之槍枝，換裝土造金
    屬槍管而成之改造手槍，機械性能良好，可擊發適用子彈，
    認具殺傷力。
  (2)送鑑子彈21顆：
  4 顆，認均係土造子彈（具直徑約8.9mm 金屬彈頭），已全
    部試射完畢，其中1 顆無法擊發，認不具殺傷力；其餘3 顆
    均可擊發，認均具殺傷力。
  10顆，認均係土造子彈（具直徑約8.7mm 金屬彈頭），已全
    部試射完畢，其中8 顆可擊發，認均具殺傷力；另1 顆，雖
    可擊發，惟發射動能不足，認不具殺傷力；餘1 顆，無法擊
    發，認不具殺傷力。
  4 顆，認土造子彈（具直徑約7.9mm 金屬彈頭），已全部試
    射完畢，均可擊發，認均具殺傷力。
  3 顆，認均係口徑9mm 制式空包彈，不具金屬彈頭，非為完
    整子彈結構，認均不具殺傷力。
  2.被告高順良轉讓之改造手槍1 枝部分（附表五編號1 部分）
    ：送鑑土改手槍1 枝（槍枝管制編號0000000000），認係由
    ＢＥＲＥＴＴＡ廠84型半自動手槍製造之槍枝，換裝土造金
    屬槍管而成之改造手槍，經檢視，欠缺槍機，無法擊發子彈
    ，認不具殺傷力，惟組裝於該改造手槍之金屬槍身、金屬滑
    套、土造金屬槍管，認可供組裝於適用擊發子彈之槍枝而成
    為具有殺傷力之槍枝。
  (三)據上，依上開鑑定結果可知：「巫政育」委請被告李招科寄
    藏之槍、彈，其中改造手槍1 枝及子彈15顆均具有殺傷力；
    被告高順良轉讓給被告李招科之改造手槍雖不具殺傷力，但
    組裝於該手槍之金屬槍身、金屬滑套、土造金屬槍管，均為
    槍枝主要組成零件，則核對被告李招科、高順良前開陳述，
    足認被告高順良確有轉讓槍枝主要組成零件之犯行，而被告
    李招科亦有持有具殺傷力之改造手槍、子彈及持有槍枝主要
    組成零件之犯行。被告高順良、李招科此部分之犯行，事證
    明確，已經可以認定，應依法論罪科刑。
肆、論罪科刑部分：
一、按持有槍砲為長時間之繼續，乃行為之繼續而非狀態之繼續
    ，故如未受允准，持有槍砲而無正當理由之行為持續長時間
    ，於終止持有前，均在其犯罪行為實施中。其間法律縱有變
    更，其行為既繼續實施至新法施行以後，即與犯罪後法律有
    變更之情形不同，不生新舊法比較適用之問題（最高法院75
    年度台上字第3370號判決意旨參照）。核被告高順良、乙○
    ○、李招科分別於不詳時間或95年5 、6 月間，分別持有子
    彈、改造手槍、空氣槍或槍砲主要組成零件後，刑法部分條
    文於95年7 月1 日修正公布施行，而被告等人分別持有上開
    子彈、改造手槍、空氣槍或槍砲主要組成零件乃行為之繼續
    而非狀態之繼續，被告等人分別繼續持有上開物品至95年7
    月12日、同年7 月19日、同年9 月14日為警分別查獲之時間
    係刑法修正施行後，依前揭說明，不生法律變更新舊法比較
    之問題，應逕適用行為終了時之現行刑法論處，先予敘明。
二、核被告高順良、乙○○於95年6 月中旬某日，在桃園縣蘆竹
    鄉○○路○段155 號之車床加工廠內，製造槍管尚未完成之
    所為，均係犯槍砲彈藥刀械管制條例第13條第5 項、第1 項
    之未經許可，製造槍砲之主要組成零件未遂罪。被告高順良
    、乙○○就上開製造槍管未遂之犯行，有犯意聯絡及行為分
    擔，為共同正犯。被告高順良、乙○○雖已著手製造槍管行
    為之實施，惟尚未完成槍管之製造，其犯罪尚屬未遂，應依
    刑法第25條第2 項規定減輕其刑。
三、核被告高順良與某自稱「邱仕縣」之成年男子，於95年5 月
    間某日，由「邱仕縣」提供子彈規格設計圖及材料，再由被
    告高順良在桃園縣蘆竹鄉○○路○段155 號之車床工廠內製
    造子彈尚未組裝完成之所為，係犯槍砲彈藥刀械管制條例第
    12條第5 項、第1 項之未經許可製造子彈未遂罪，公訴意旨
    認此部分應依槍砲彈藥刀械管制條例第13條第1 項之製造子
    彈之主要組成零件罪處斷，惟據內政部86年11月24日台（86
    ）內警字第8670683 號公告，子彈部分並未經公告有主要組
    成零件種類，且被告高順良於審理時亦自承知悉製造者為子
    彈之彈頭及彈殼，即被告高順良自始即具有製造子彈之犯意
    甚明，故公訴意旨容有所誤會，惟此部分之起訴事實相同，
    爰依法變更起訴法條。被告高順良與「邱仕縣」男子間，就
    此部分製造子彈未遂之犯行，有犯意聯絡及行為分擔，為共
    同正犯。被告高順良雖已著手製造子彈行為之實施，惟尚未
    完成組裝子彈，其犯罪尚屬未遂，應依刑法第25條第2 項規
    定減輕其刑。
四、核被告高順良於不詳時間、地點，取得具有殺傷力之土造子
    彈1 顆（具直徑6.9mm 金屬彈頭）而非法持有之所為，係犯
    槍砲彈藥刀械管制條例第12條第4 項之未經許可持有子彈罪
    。公訴意旨雖未明確記載此部分犯罪事實，惟該土造子彈1
    顆既經警方於於95年7 月19日下午2 時30分許，持搜索票至
    被告高順良位於桃園縣蘆竹鄉○○路○段155 號車床工廠1
    樓後方查獲，而該顆土造子彈經送鑑定後認具有殺傷力，且
    起訴書亦於犯罪事實欄二部分記載：「6.9mm 金屬彈頭之土
    造子彈，經試射可擊發，認具有殺傷力」等語，則被告高順
    良非法持有該土造子彈1 顆之犯行，業經起訴，本院自應予
    以審理，附此敘明。
五、核被告高順良於95年5 月間某日，在其位於桃園縣蘆竹鄉○
    ○路○段155 號之車床工廠內，代「邱仕縣」藏匿具有殺傷
    力之口徑0.38吋制式子彈1 顆之所為，係犯槍砲彈藥刀械管
    制條例第12條第4 項寄藏子彈罪。公訴意旨雖謂被告高順良
    此部分之行為係持有制式子彈，惟槍砲彈藥刀械管制條例所
    稱之「寄藏」與「持有」，均係將物置於自己實力支配之下
    ，僅寄藏必先有他人之持有行為，而後始為受寄代藏而已，
    故寄藏之受人委託代為保管，其保管之本身，亦屬持有，不
    過持有係受寄之當然結果，自僅論以寄藏犯行，是本件被告
    高順良於審理時供稱：伊只是代「邱仕縣」保管該顆制式子
    彈，「邱仕縣」會將該顆制式子彈拿回去等語（本院卷二，
    第34頁），應論以寄藏子彈之單純一罪，不另就其「持有」
    之犯行論處，起訴意旨尚有未洽，然其基本社會事實相同，
    本院自得予以審究，又所犯法條條項亦相同，僅罪名不同，
    毋庸變更起訴法條，併此敘明。
六、核被告乙○○於不詳時間、地點取得如附表四編號1 、2 所
    示之具有殺傷力之改造手槍2 枝（均含彈匣1 個，槍枝管制
    編號0000000000、0000000000），及如附表四編號3 、4 所
    示之具有殺傷力之改造子彈3 顆（原4 顆，經試射結果，1
    顆無殺傷力，3 顆有殺傷力）、改造子彈2 顆（均已試射用
    罄），而未經許可非法持有之所為，係犯槍砲彈藥刀械管制
    條例第8 條第4 項之未經許可持有可發射子彈具有殺傷力之
    改造手槍罪、同條例第12條第4 項之未經許可持有子彈罪。
    被告乙○○同時持有上開改造手槍、子彈，屬一行為觸犯數
    罪名，為想像競合犯，應依刑法第55條之規定，從一重之槍
    砲彈藥刀械管制條例第8 條第4 項之未經許可持有可發射子
    彈具有殺傷力之改造手槍罪處斷。
七、核被告高順良於95年7 月18日中午某時，代被告乙○○將附
    表四編號1 、2 所示之具有殺傷力之改造手槍2 枝（均含彈
    匣1 個，槍枝管制編號0000000000、0000000000），及如附
    表四編號3 、4 所示之具有殺傷力之改造子彈3 顆（原4 顆
    ，經試射結果，1 顆無殺傷力，3 顆有殺傷力）、改造子彈
    2 顆（均已試射用罄），寄藏於桃園縣蘆竹鄉○○路○段15
    5 號之車床工廠內之所為，係犯槍砲彈藥刀械管制條例第8
    條第4 項之未經許可寄藏可發射子彈具有殺傷力之改造手槍
    罪、同條例第12條第4 項之未經許可寄藏子彈罪。被告高順
    良同時寄藏上開改造手槍、子彈，屬一行為觸犯數罪名，為
    想像競合犯，應依刑法第55條之規定，從一重之槍砲彈藥刀
    械管制條例第8 條第4 項之未經許可寄藏可發射子彈具有殺
    傷力之改造手槍罪處斷。
八、核被告乙○○明上開持有空氣槍之所為，係犯槍砲彈藥刀械
    管制條例第8 條第4 項之未經許可持有空氣槍罪。
九、核被告高順良將所持有之欠缺槍機而無法擊發子彈之改造手
    槍1 枝（槍枝管制編號0000000000，經送鑑定結果，認係由
    仿ＢＥＲＥＴＴＡ廠84型半自手槍製造之槍枝，換裝土造金
    屬槍管而成之改造手槍，因欠缺槍機，不具有殺傷力，因而
    一併持有屬槍砲主要組成零件之金屬槍身、土造金屬槍管及
    金屬滑套各1 件），無償轉讓予被告李招科之所為，係犯槍
    砲彈藥刀械管制條例第13條第2 項轉讓槍枝主要組成零件罪
    。被告高順良持有上開金屬槍身、土造金屬槍管及金屬滑套
    之行為，應依轉讓之高度行為所吸收，不另論罪。
十、核被告李招科自被告高順良處取得欠缺槍機而無法擊發子彈
    之改造手槍1 枝（槍枝管制編號0000000000，經送鑑定結果
    ，認係由仿ＢＥＲＥＴＴＡ廠84型半自手槍製造之槍枝，換
    裝土造金屬槍管而成之改造手槍，因欠缺槍機，不具有殺傷
    力，因而一併持有屬槍砲主要組成零件之金屬槍身、土造金
    屬槍管及金屬滑套各1 件）之所為，係犯槍砲彈藥刀械管制
    條例第13條第4 項之未經許可持有槍枝主要組成零件罪。
十一、被告李招科自案外人「巫政育」處取得如附表六編號1 所
      示可發射子彈具有殺傷力之仿ＢＥＲＥＴＴＡ廠84型半自
      手槍製造之槍枝換裝土造金屬槍管而成之改造手槍1 枝（
      含彈匣1 個，槍枝管制編號0000000000），及如附表六編
      號2 、3 、4 、5 所示子彈21顆（經鑑定認其中15顆子彈
      具有殺傷力）之所為，係犯係犯槍砲彈藥刀械管制條例第
      8 條第4 項之未經許可寄藏可發射子彈具有殺傷力之改造
      手槍罪、同條例第12條第4 項之未經許可寄藏子彈罪。被
      告李招科同時寄藏上開改造手槍、子彈，屬一行為觸犯數
      罪名，為想像競合犯，應依刑法第55條之規定，從一重之
      槍砲彈藥刀械管制條例第8 條第4 項之未經許可寄藏可發
      射子彈具有殺傷力之改造手槍罪處斷。
十二、被告高順良所犯製造槍砲主要組成零件未遂罪、製造子彈
      未遂罪、持有子彈罪、寄藏子彈罪、寄藏可發射子彈具有
      殺傷力改造手槍罪、轉讓槍砲主要組成零件罪等數罪；被
      告乙○○所犯製造槍砲主要組成零件未遂罪、持有可發射
      子彈具有殺傷力改造手槍罪、持有具殺傷力空氣槍罪等數
      罪；被告李招科所犯持有槍砲主要組成零件罪、寄藏可發
      射子彈具有殺傷力改造手槍罪等數罪，均犯意各別，行為
      互殊，應予分論併罰。
十三、又按「被告所稱其自白犯行，且供出槍枝來源，應有槍砲
      彈藥刀械管制條例第18條第4 項減刑規定之適用云云，然
      按槍砲彈藥刀械管制條例第18條第4 項係規定自白之情形
      ，必須於偵查或審判中自白，並供述全部槍械、彈藥之來
      源及去向，因而查獲或因而防止重大危害治安事件之發生
      者，始能減免其刑；遑論該條第4 項既謂「並」供述全部
      槍砲、彈藥、刀械之來源「及」「去向」，自係指已將槍
      械、彈藥移轉與他人持有之情形而言，不包括仍為自己持
      有之情形在內，此觀同條第1 項後段係指已移轉他人持有
      之情形始有「去向」可明，本件被告持有扣案改造手槍後
      ，並未移轉予他人持有，已不合前揭規定供述槍枝「去向
      」之情形，縱該上訴人曾自白槍枝之「來源」等情，但本
      案既係警方循線查獲，復無「因而查獲或因而防止重大危
      害治安事件之發生」之具體事證，原判決認其無槍砲彈藥
      刀械管條例第18條第4 項減刑規定之適用，即尚無不合」
      ，最高法院著有96年度台上字第1490號判決意旨可參。查
      被告李招科固於警訊及偵訊時供稱扣案槍砲主要組零件係
      向被告高順良取得、扣案具有殺傷力之改造手槍及子彈係
      代「巫政育」寄藏等情節，然被告李招科係於持有上開主
      要組成零件及寄藏上開槍彈時，當場為警扣得上開主要組
      成零件、改造手槍及子彈，已不合前揭規定供述「去向」
      之情形，且依卷內資料顯示，亦無查得該「巫政育」是否
      持有、販賣槍枝或其他不法情事之積極事證，是被告自無
      槍砲彈藥刀械管制條例第18條第4 項減輕其刑規定之適用
      ，附此敘明。
十四、爰審酌被告高順良、乙○○共同非法製造槍管未遂、被告
      高順良製造子彈未遂、被告高順良、乙○○、李招科並分
      別未經許可持有、轉讓或寄藏槍砲主要組成零件、具有殺
      傷力之改造手槍、子彈等犯行，對於社會治安、社會秩序
      之潛在危害均非輕微，暨渠等犯罪之動機、目的、手段、
      智識程度、製造、持有及轉讓槍、彈及零件之數量，並被
      告3 人之犯後態度等一切情狀，各量處如主文所示之刑，
      並各定應執行之刑。又按中華民國九十九年罪犯減刑條例
      業於96年7 月4 日公布，並於同年月16日施行，查被告高
      順良上開製造子彈未遂、持有子彈、寄藏子彈、轉讓槍砲
      之主要組成零件等犯罪及被告李招科持有槍砲之主要組成
      零件之犯罪時間均在96年4 月24日以前，且本院就上開犯
      罪所宣告之有期徒刑均未逾1 年6 月，無該條例第3 條第
      1 項第4 款不予減刑之情事，爰依該條例第2 條第1 項第
      3 款規定減其宣告刑二分之一，並分別定其應執行之刑，
      及諭知易服勞役之折算標準。
十五、沒收部分：
    (一)警方於95年7 月19日下午2 時30分許，在被告高順良位於
      桃園縣蘆竹鄉○○路○段155 號車床工廠內扣得如附表一
      所示之工具，均為被告高順良所有，且供本件製造槍管、
      子彈犯罪所用之物，均應依刑法第38條第1 項第2 款宣告
      沒收。
    (二)警方於95年7 月19日下午2 時30分許，在被告高順良位於
      桃園縣蘆竹鄉○○路○段155 號車床工廠內扣得如附表二
      編號1 之槍管13支，經鑑定結果認均係土造金屬槍管半成
      品，雖均非屬內政部公告之槍砲主要組成零件，亦非違禁
      物，然均為被告高順良所有，供本件製造槍管犯罪所用之
      物，均應依刑法第38條第1 項第2 款規定宣告沒收。至於
      同時扣案如附表二編號2 所示之槍管4 支，經鑑定結果，
      認均係內具阻鐵之金屬槍管，均非屬內政部公告之槍砲主
      要組成零件，亦非違禁物，且無證據證明係供被告高順良
      犯罪所用之物，爰不宣告沒收。
    (三)警方於95年7 月19日下午2 時30分許，在被告高順良位於
      桃園縣蘆竹鄉○○路○段155 號車床工廠內扣得如附表三
      所示之彈殼設計尺寸圖、彈頭、彈殼、底火襯墊、銅條等
      物或為共犯「邱仕縣」男子所有，或為被告高順良所有，
      均係供本件製造子彈犯罪所用之物，皆應依刑法第38條第
      1 項第2 款宣告沒收。
    (四)警方於95年7 月19日下午2 時30分許，在被告高順良位於
      桃園縣蘆竹鄉○○路○段155 號車床工廠1 樓扣得如附表
      四編號1 、2 所示之具有殺傷力改造手槍2 枝，均屬違禁
      物，皆應依刑法第38條第1 項第1 款規定宣告沒收。如附
      表四編號3 、4 所示之具有殺傷力之改造子彈3 顆（原4
      顆，經試射結果，1 顆無殺傷力，3 顆有殺傷力）、改造
      子彈2 顆（均已試射用罄），其具有殺傷力之子彈，皆由
      內政部警政署刑事警察局鑑驗試射用罄，僅餘彈殼，已失
      其違禁物之性質，不另為沒收之諭知。又上開經鑑定不具
      殺傷力之子彈1 顆部分（附表四編號3） ，及附表四編號
      5 、6 、7 、8 所示之彈殼、彈頭、槍管等物，均非違禁
      物，亦非供本案犯罪所用或犯罪預備之物，均不另為沒收
      之諭知。
    (五)警方於95年7 月12日晚間6 時50分許，至被告李招科位於
      桃園縣蘆竹鄉外社村115 之1 號住處扣得如附表五編號1
      所示不具殺傷力之改造手槍1 枝，組裝於該槍枝之金屬槍
      身、金屬滑套、土造金屬槍管，均屬槍砲主要組成零件，
      應依刑法第38條第1 項第1 款宣告沒收。
    (六)警方於95年7 月12日下午5 時35分許，為警持搜索票至被
      告李招科位於桃園縣蘆竹鄉○○○路1 號4 樓之2 居處扣
      得如附表六編號1 所示之具殺傷力改造手槍1 枝，屬違禁
      物，應依刑法第38條第1 項第1 款規定宣告沒收。如附表
      六編號2 、3 、4 所示之具有殺傷力之改造子彈15顆，皆
      由內政部警政署刑事警察局鑑驗試射用罄，僅餘彈殼，已
      失其違禁物之性質，不另為沒收之諭知。又上開附表六編
      號2 、3 所示經鑑定不具殺傷力之子彈3 顆部分及附表六
      編號5 所示制式空包彈3 顆部分，均非違禁物，亦非供本
      案犯罪所用或犯罪預備之物，均不另為沒收之諭知。
    (七)警方於95年9 月14日上午7 時40分許，在桃園縣蘆竹鄉○
      ○路○段與農工路口處，自被告乙○○所駕駛之車牌4966
      - KR小客車內扣得如附表七編號1 所示具殺傷力之空氣手
      槍1 枝，為違禁物，應依刑法第38條第1 項第1 款規定宣
      告沒收。扣案如附表七編號2 所示鋼珠13顆，業據被告乙
      ○○供承為其所有，且係供所持空氣槍擊發之用。參以扣
      案空氣槍殺傷力之最終實現，除需裝置高壓氣體鋼瓶於空
      氣槍之上，以使該空氣槍轉化高壓氣體而賦予適用之彈丸
      足以穿透人體皮肉層之動能外，倘無適用彈丸以供擊發，
      亦絕無從對人體產生實害結果；反之，倘有適用彈丸以供
      擊發，甚經瞄準人體射擊，其危險性亦絕非單純持有空氣
      槍可相比擬，甚且極可能產生一定之實害結果。由是當可
      推論扣案如附表七編號2 之鋼珠，與被告乙○○所犯持有
      空氣槍罪之間具有密切關聯性，自屬供犯本罪所用之物，
      應依刑法第38條第1 項第2 款規定宣告沒收之。
    (八)再於95年7 月12日晚間6 時50分許，警方持搜索票至被告
      李招科位於桃園縣蘆竹鄉外社村115 之1 號住處進行搜索
      時，除扣得前開被告高順良轉讓之如附表五編號1 所示不
      具殺傷力改造手槍1 枝外，同時扣得如附表五編號2 、3
      所示之彈匣1 個、子彈1 顆。而被告李招科於審理時亦供
      承上開彈匣、子彈係於93年間某日，在桃園縣南崁某處，
      自某真實姓名年籍不詳友人處取得等情（本院卷二，第24
      2 頁），顯然被告李招科持有上開彈匣1 個、子彈1 顆之
      行為，係另起犯意而為，與本案起訴之犯罪事實並無裁判
      上一罪關係，又觀察起訴書之記載，僅指訴「並於同日晚
      間6 時50分許，在桃園縣蘆竹鄉外社村115 之1 號處，搜
      得高順良前揭轉讓之槍枝」等語，是被告李招科此部分持
      有彈匣1 個、子彈1 顆之行為，非本件起訴效力所及，是
      扣案如附表五編號2 、3 所示彈匣、子彈爰不宣告沒收，
      附此敘明。
據上論斷，應依刑事訴訟法第299 條第1 項前段、第300 條，槍
砲彈藥刀械管制條例第8 條第4 項、第12條第1 項、第4 項、第
5 項、第13條第1 項、第2 項、第4 項、第5 項，刑法第11條前
段、第28條、第55條、第25條第1 項、第2 項、第51條第5 款、
第7 款、第42條第3 項、第38條第1 項第1 款、第2 款，中華民
國九十六年罪犯減刑條例第2 條第1 項第3 款、第7 條、第11
條，判決如主文。
本案經檢察官翁偉玲到庭執行職務。
中    華    民    國    97    年    9    月    26    日
                  刑事第七庭  審判長法  官  蕭世昌
                                    法  官  林惠霞
                                    法  官  劉為丕
如不服本判決書應於送達後10日內向本院提出上訴狀
                                    書記官  陳玉芳
中    華    民    國    97    年    9     月    26    日
附錄本案論罪科刑法條：
槍砲彈藥刀械管制條例第8條
未經許可，製造、販賣或運輸鋼筆槍、瓦斯槍、麻醉槍、獵槍、
空氣槍或第4 條第1 項第1 款所定其他可發射金屬或子彈具有殺
傷力之各式槍砲者，處無期徒刑或5 年以上有期徒刑，併科新臺
幣1 千萬元以下罰金。
未經許可，轉讓、出租或出借前項所列槍枝者，處5 年以上有期
徒刑，併科新臺幣1 千萬元以下罰金。
意圖供自己或他人犯罪之用，而犯前二項之罪者，處無期徒刑或
7 年以上有期徒刑，併科新臺幣1 千萬元以下罰金。
未經許可，持有、寄藏或意圖販賣而陳列第1 項所列槍枝者，處
3 年以上10年以下有期徒刑，併科新臺幣700 萬元以下罰金。
第 1 項至第 3 項之未遂犯罰之。
槍砲彈藥刀械管制條例第12條
未經許可，製造、販賣或運輸子彈者，處1 年以上7 年以下有期
徒刑，併科新台幣500 萬元以下罰金。
未經許可，轉讓、出租或出借子彈者，處6 月以上5 年以下有期
徒刑，併科新台幣300 萬元以下罰金。
意圖供自己或他人犯罪之用，而犯前二項之罪者，處3 年以上10
年以下有期徒刑，併科新台幣700 萬元以下罰金。
未經許可，持有、寄藏或意圖販賣而陳列子彈者，處5 年以下有
期徒刑，併科新台幣300 萬元以下罰金。
第 1 項至第 3 項之未遂犯罰之。
槍砲彈藥刀械管制條例第13條
未經許可，製造、販賣或運輸槍砲、彈藥之主要組成零件者，處
三年以上十年以下有期徒刑，併科新台幣七百萬元以下罰金。
未經許可，轉讓、出租或出借前項零件者，處一年以上七年以下
有期徒刑，併科新台幣五百萬元以下罰金。
意圖供自己或他人犯罪之用，而犯前二項之罪者，處五年以上有
期徒刑，併科新台幣一千萬元以下罰金。
未經許可，持有、寄藏或意圖販賣而陳列第一項所列零件者，處
六月以上五年以下有期徒刑，併科新台幣三百萬元以下罰金。
第一項至第三項之未遂犯罰之。
附表一：警方於95年7 月19日下午2 時30分許，在被告高順良位
        於桃園縣蘆竹鄉○○路○段155 號車床工廠內扣得之工
        具：
┌──┬──────┬──┬──────────┐
│編號│ 扣案物品名 │數量│      備註          │
├──┼──────┼──┼──────────┤
│1   │鑽頭        │4支 │係被告高順良所有、供│
│    │            │    │本案犯罪所用之物，應│
│    │            │    │依刑法第38條第1項第2│
│    │            │    │款宣告沒收。        │
├──┼──────┼──┼──────────┤
│2   │車刀        │1支 │同上                │
├──┼──────┼──┼──────────┤
│3   │油標卡尺    │1支 │同上                │
├──┼──────┼──┼──────────┤
│4   │老虎鉗      │1組 │同上                │
├──┼──────┼──┼──────────┤
│5   │鑽孔座      │1組 │同上                │
├──┼──────┼──┼──────────┤
│6   │鑽孔機      │1台 │同上                │
├──┼──────┼──┼──────────┤
│7   │桌上車床    │1台 │同上                │
├──┼──────┼──┼──────────┤
│8   │電子磅秤    │1台 │同上                │
├──┼──────┼──┼──────────┤
│9   │彈簧        │7條 │同上                │
└──┴──────┴──┴──────────┘
附表二：警方於95年7 月19日下午2 時30分許，在被告高順良位
        於桃園縣蘆竹鄉○○路○段155 號車床工廠內扣得之槍
        管：
┌───┬──────┬───┬──────────┬──────────┐
│ 編號 │ 扣案物品名 │ 數量 │      規  格        │       備  註       │
│      │            │      │   （鑑定結果）     │                    │
├───┼──────┼───┼──────────┼──────────┤
│1     │槍管        │13支  │認均係土造金屬槍管半│均非屬內政部公告之槍│
│      │            │      │成品（刑鑑字第095010│砲主要組成零件，亦非│
│      │            │      │92 56號槍彈鑑       │違禁物，然為被告高順│
│      │            │      │定書）              │良所有、供製造槍砲主│
│      │            │      │                    │要組成零件未遂犯罪所│
│      │            │      │                    │用之物，應依刑法第38│
│      │            │      │                    │條第1項第2款宣告沒收│
│      │            │      │                    │。                  │
├───┼──────┼───┼──────────┼──────────┤
│2     │槍管        │4支   │認均係內具阻鐵之金屬│均非屬內政部公告之槍│
│      │            │      │槍管（分別為仿BERETT│砲主要組成零件，亦非│
│      │            │      │A廠92FS型、仿FN廠、 │違禁物，尚難認定為供│
│      │            │      │仿WALTHER廠PPK/S型及│被告高順良製造槍砲主│
│      │            │      │仿COLTCALIBER25型， │要組成零件未遂犯罪所│
│      │            │      │刑鑑字第0950109256號│用之物，爰不宣告沒收│
│      │            │      │槍彈鑑定書）        │。                  │
└───┴──────┴───┴──────────┴──────────┘
附表三：警方於95年7 月19日下午2 時30分許，在被告高順良位
        於桃園縣蘆竹鄉○○路○段155 號車床工廠內扣得之彈
        頭、彈殼等物。
┌───┬───────┬───┬──────────┬──────────┐
│ 編號 │ 扣案物品名   │ 數量 │      規  格        │       備  註       │
│      │              │      │   （鑑定結果）     │                    │
├───┼───────┼───┼──────────┼──────────┤
│1     │彈殼設計尺寸圖│1份   │                    │為共犯「邱士縣」所有│
│      │              │      │                    │，供製造子彈之物，應│
│      │              │      │                    │依刑法第38條第1項第2│
│      │              │      │                    │款宣告沒收。        │
├───┼───────┼───┼──────────┼──────────┤
│2     │銅彈頭（尖頭）│380個 │認均係直徑約8mm及9mm│為被告高順良所有，供│
│      │              │      │之土造金屬彈頭（刑鑑│製造子彈之物，應依刑│
│      │              │      │字第0950109256號槍彈│法第38條第1項第2款宣│
│      │              │      │鑑定書）。          │告沒收。            │
├───┼───────┼───┼──────────┼──────────┤
│3     │銅彈頭（圓頭）│122個 │同上                │同上                │
├───┼───────┼───┼──────────┼──────────┤
│4     │銅彈頭（圓頭）│16個  │同上                │同上                │
├───┼───────┼───┼──────────┼──────────┤
│5     │銅彈頭（圓頭）│21個  │同上                │同上                │
├───┼───────┼───┼──────────┼──────────┤
│6     │底火片        │70個  │認均係土造金屬底火襯│同上                │
│      │              │      │墊（刑字第0950109256│                    │
│      │              │      │號槍鑑定書）。      │                    │
├───┼───────┼───┼──────────┼──────────┤
│7     │彈殼          │4個   │認均係土造金屬彈殼（│同上                │
│      │              │      │刑鑑字第0950109256號│                    │
│      │              │      │槍彈鑑定書）。      │                    │
├───┼───────┼───┼──────────┼──────────┤
│8     │彈殼半成品    │38個  │同上                │同上                │
├───┼───────┼───┼──────────┼──────────┤
│9     │彈殼          │1個   │同上                │同上                │
├───┼───────┼───┼──────────┼──────────┤
│10    │銅條          │1條   │                    │同上                │
└───┴───────┴───┴──────────┴──────────┘
附表四：警方於95年7 月19日下午2 時30分許，在被告高順良位
        於桃園縣蘆竹鄉○○路○段155 號車床工廠1 樓扣得黑
        色包包：
┌───┬───────┬───┬──────────┬──────────┐
│ 編號 │扣案物品名    │數量  │      規  格        │       備  註       │
│      │              │      │   （鑑定結果）     │                    │
├───┼───────┼───┼──────────┼──────────┤
│1     │貝瑞塔改造手槍│1枝   │認係仿BERETTA廠92FS │為可發射子彈具有殺傷│
│      │（含彈匣1個， │      │型半自動手槍製造之槍│力之改造手槍，係屬違│
│      │槍枝管制編號：│      │枝，換裝土造金屬槍管│禁物，應依刑法第38條│
│      │0000000000）  │      │改造而成之改造手槍，│第1項第1款規定宣告沒│
│      │              │      │具殺傷力。          │收。                │
├───┼───────┼───┼──────────┼──────────┤
│2     │貝瑞塔改造手槍│1枝   │認係仿BERETTA廠84型 │同上。              │
│      │（含彈匣1個， │      │半自動手槍製造之槍枝│                    │
│      │槍枝管制編號：│      │，換裝土造金屬槍管改│                    │
│      │0000000000）  │      │造而成之改造手槍，具│                    │
│      │              │      │殺傷力。            │                    │
├───┼───────┼───┼──────────┼──────────┤
│3     │子彈          │4顆   │認係具直徑9mm金屬彈 │1顆不具殺傷力子彈， │
│      │              │      │頭之土造子彈，已全部│非違禁物，亦非供犯罪│
│      │              │      │試射完畢：其中1顆， │所用或犯罪預備之物，│
│      │              │      │認不具殺傷力；其中3 │不宣告沒收。其餘3顆 │
│      │              │      │顆，認具殺傷力。    │具有殺傷力子彈，因送│
│      │              │      │                    │鑑試射已滅失，亦無庸│
│      │              │      │                    │宣告沒收。          │
├───┼───────┼───┼──────────┼──────────┤
│4     │子彈          │2顆   │認均係具直徑8.0mm金 │2 顆具有殺傷力子彈，│
│      │              │      │屬彈頭之土造子彈。已│因送鑑試射已滅失，無│
│      │              │      │全部試射完畢。      │庸宣告沒收。        │
├───┼───────┼───┼──────────┼──────────┤
│5     │子彈          │3顆   │認均係玩具金屬彈殼  │非違禁物，亦非供犯罪│
│      │              │      │                    │所用或犯罪預備之物，│
│      │              │      │                    │不宣告沒收。        │
├───┼───────┼───┼──────────┼──────────┤
│6     │彈殼          │3顆   │                    │同上                │
├───┼───────┼───┼──────────┼──────────┤
│7     │銅彈頭        │8個   │                    │同上                │
├───┼───────┼───┼──────────┼──────────┤
│8     │槍管          │1支   │認均係土造金屬槍管半│同上                │
│      │              │      │成品。              │                    │
└───┴───────┴───┴──────────┴──────────┘
附表五：警方於95年7 月12日晚間6 時50分許，至被告李招科位
        於桃園縣蘆竹鄉外社村115 之1 號住處扣得之物：
┌───┬───────┬───┬──────────┬──────────┐
│ 編號 │扣案物品名    │數量  │      規  格        │       備  註       │
│      │              │      │   （鑑定結果）     │                    │
├───┼───────┼───┼──────────┼──────────┤
│1     │貝瑞塔改造手槍│1枝   │認係仿BERETTA廠84型 │組裝於該槍枝之金屬槍│
│      │（含彈匣1個， │      │半自動手槍製造之槍枝│身、金屬滑套、土造金│
│      │槍枝管制編號：│      │，換裝土造金屬槍管改│屬槍管，均屬槍枝主要│
│      │0000000000）  │      │造而成之改造手槍，因│組成零件，應依刑法第│
│      │              │      │欠缺槍機，無法擊發子│38條第1 項第1 款宣告│
│      │              │      │彈，認不具殺傷力。  │沒收。              │
├───┼───────┼───┼──────────┼──────────┤
│2     │彈匣          │1個   │屬槍枝主要組成零件  │非供本案犯罪所用，或│
│      │              │      │                    │犯罪預備之物，不宣告│
│      │              │      │                    │沒收。              │
├───┼───────┼───┼──────────┼──────────┤
│3     │子彈          │1顆   │認係已擊發口徑9.0mm │同上。              │
│      │              │      │制式空包彈彈殼。    │                    │
└───┴───────┴───┴──────────┴──────────┘
附表六：警方於95年7 月12日下午5 時35分許，為警持搜索票至
        李招科位於桃園縣蘆竹鄉○○○路1 號4 樓之2 居處扣
        得之物：
┌───┬───────┬───┬──────────┬──────────┐
│ 編號 │扣案物品名    │數量  │      規  格        │       備  註       │
│      │              │      │   （鑑定結果）     │                    │
├───┼───────┼───┼──────────┼──────────┤
│1     │貝瑞塔改造手槍│1枝   │認係仿BERETTA廠84型 │為可發射子彈具有殺傷│
│      │（含彈匣1個， │      │半自動手槍製造之槍枝│力之改造手槍，係屬違│
│      │槍枝管制編號：│      │，換裝土造金屬槍管改│禁物，應依刑法第38條│
│      │0000000000）  │      │造而成之改造手槍，具│第1項第1款規定宣告沒│
│      │              │      │殺傷力。            │收。                │
├───┼───────┼───┼──────────┼──────────┤
│2     │子彈          │4顆   │認係均具直徑8.9 mm金│1顆不具殺傷力子彈， │
│      │              │      │屬彈頭之土造子彈，已│非違禁物，亦非供犯罪│
│      │              │      │全部試射完畢：其中1 │所用或犯罪預備之物，│
│      │              │      │顆，認不具殺傷力；其│不宣告沒收。其餘3顆 │
│      │              │      │中3 顆，認具殺傷力。│具有殺傷力之子彈，因│
│      │              │      │                    │送鑑試射已滅失，亦無│
│      │              │      │                    │庸宣告沒收。        │
├───┼───────┼───┼──────────┼──────────┤
│3     │子彈          │10顆  │認均係具直徑約8.7mm │2顆不具有殺傷力子彈 │
│      │              │      │金屬彈頭之土造子彈，│，非違禁物，亦非供犯│
│      │              │      │已全部試射完畢：其中│罪所用或犯罪預備之物│
│      │              │      │8顆具殺傷力；其中2顆│，不宣告沒收。其餘8 │
│      │              │      │不具殺傷力。        │顆具有殺傷力之子彈，│
│      │              │      │                    │因送鑑試射已滅失，無│
│      │              │      │                    │庸宣告沒收。        │
├───┼───────┼───┼──────────┼──────────┤
│4     │子彈          │4顆   │認均係具直徑約7.9mm │4顆具有殺傷力之子彈 │
│      │              │      │金屬彈頭之土造子彈，│，因送鑑試射已滅失，│
│      │              │      │已全部試射完畢，全部│無庸宣告沒收。      │
│      │              │      │皆具殺傷力。        │                    │
├───┼───────┼───┼──────────┼──────────┤
│5     │子彈          │3顆   │認均係口徑9mm制式空 │非違禁物，亦非供犯罪│
│      │              │      │包彈，不具金屬彈頭，│所用或犯罪預備之物，│
│      │              │      │非為完整子彈結果，均│不宣告沒收。        │
│      │              │      │不具殺傷力。        │                    │
└───┴───────┴───┴──────────┴──────────┘
附表七：警方於95年9 月14日上午7 時40分許，在桃園縣蘆竹鄉
        ○○路○段與農工路口處，自被告乙○○所駕駛之車牌
        4966- KR小客車內扣得之物：
┌──┬──────────┬───┬──────────────────┐
│編號│      槍枝名稱      │數量  │鑑定結果                            │
├──┼──────────┼───┼──────────────────┤
│1   │空氣手槍（內含壓縮空│1枝   │認係以小型二氧化碳高壓鋼瓶內氣體為發│
│    │氣鋼瓶1 只，槍枝管制│      │射動力之空氣手槍，機械性能良好，經裝│
│    │編號0000000000）    │      │填直徑約4.5mm、重量約0.38g鋼珠試射3 │
│    │                    │      │次，測得鋼珠速度為138、135、136公尺 │
│    │                    │      │/秒，計算其動能為3.62、3.43、3.51焦 │
│    │                    │      │耳，單位面積動能為22.75、21.77、22. │
│    │                    │      │10焦耳/平方公分。                   │
├──┼──────────┼───┼──────────────────┤
│2   │鋼珠                │13顆  │認均係直徑約4.5mm鋼珠。             │
└──┴──────────┴───┴──────────────────┘


司法院資訊處製作；財團法人民間司法改革基金會備份。
